pt-PT: Nível de ondulação da fibra descontínua: Alto; Baixo; Médio; Nenhum/liso; Outro
bg-BG: Ниво на накъдряне на щапелните влакна: Високо; Ниско; Средно; Без/право; Друго
sl-SI: Stopnja nakodranosti rezanih vlaken: Visoka; Nizka; Srednja; Brez/ravna; Drugo
pt-BR: Fibra descontínua nível de crimpagem: Alto; Baixo; Médio; Nenhum/reto; Outro
ko: 스테이플 섬유 크림프 수준: 높음; 낮음; 중간; 없음/일자형; 기타
el: Επίπεδο πτύχωσης ασυνεχών ινών: Υψηλό; Χαμηλό; Μεσαίο; Κανένα/ίσο; Άλλο
lt-LT: Štapelio pluošto gofravimo lygis: Didelis; Mažas; Vidutinis; Nėra / tiesus; Kita
pl: Poziom zagniecenia włókna odcinkowego: Wysoki; Niski; Średni; Brak/proste; Inne
zh-TW: 短纖維捲曲度: 高; 低; 中; 無/直長; 其他
ru: Степень извитости комплексной пряжи: Сильная; Слабая; Средняя; Нет/прямое; Другое
fi: Katkokuidun kiharuusaste: Korkea; Matala; Keskitaso; Ei kiharaa / suora; Muu
hu: Vágott fonal krimpelési szintje: Magas; Alacsony; Közepes; Nincs / egyenes; Egyéb
de: Kräuselungsgrad der Stapelfaser: Hoch; Niedrig; Mittel; Keine/Gerade; Sonstige
sk-SK: Úroveň zvlnenia strižnej vlákniny: Vysoká; Nízka; Stredná; Žiadna/rovná; Iné
es: Nivel de ondulación de la fibra discontinua: Alto; Bajo; Medio; Ninguno/liso; Otro
tr: Elyaf kıvrım seviyesi: Yüksek; Düşük; Orta; Yok/düz; Diğer
nl: Stapelvezel kroesniveau: Hoog; Laag; Gemiddeld; Geen/recht; Overige
zh-CN: 短纤维卷曲度: 高; 低; 中; 无/直的; 其他
nb: Krølletasjegrad for stapelfiber: Høy; Lav; Middels; Ingen/rett; Annet
cs: Úroveň krimpování střižových vláken: Vysoká; Nízká; Střední; Žádná / rovná; Jiné
da: Krølningsniveau for stapelfiber: Høj; Lav; Mellem; Ingen/glat; Andet
sv: Krusningsnivå för stapelfiber: Hög; Låg; Medel; Ingen/rak; Övrigt
th: ระดับการหยิกงอของเส้นใยหลัก: สูง; ต่ำ; ปานกลาง; ไม่มี/ตรง; อื่นๆ
vi: Mức độ uốn sợi ngắn: Cao; Thấp; Trung bình; Không có/thẳng; Khác
ro-RO: Nivel de ondulare a fibrei discontinue: Ridicat; Scăzut; Mediu; Niciunul/Drept; Altele
hr-HR: Razina kovrčanja rezanih vlakana: Visoka; Niska; Srednja; Nema/ravno; Ostalo
fr: Degré de frisure de la fibre discontinue: Élevé; Faible; Moyen; Aucun/droit; Autre
en: Staple fiber crimp level: High; Low; Medium; None/straight; Other
it: Livello di arricciatura della fibra a fiocco: Alto; Basso; Medio; Nessuno/liscio; Altro
ja: 短繊維のクリンプレベル: 高; 低; 中; なし / ストレート; その他